【裁判字號】    98,交易,78
【裁判日期】    990120
【裁判案由】    過失傷害
【裁判全文】
臺灣花蓮地方法院刑事判決              98年度交易字第78號
公  訴  人  臺灣花蓮地方法院檢察署檢察官
被      告  甲○○
上列被告因過失傷害案件，經檢察官提起公訴（98年度偵字第36
70號），被告於本院準備程序進行中，就被訴事實為有罪之陳述
，經本院告知簡式審判程序意旨，並聽取公訴人及被告之意見後
，本院裁定改依簡式審判程序審理，判決如下：
    主  文
甲○○過失傷害人，處有期徒刑月，如易科罰金，以新臺幣壹
仟元折算壹日。
    事  實
一、甲○○考領有普通小型車之駕駛執照，於民國98年5月17 日
    上午9時許，駕駛車牌號碼 1132-UR 號自用小客車，沿台11
    丙線公路花蓮縣壽豐鄉路段由南往北方向行駛，行經台11丙
    線公路5.2 公里處之無號誌交岔路口，本應注意車輛行駛至
    無號誌之交岔路口，應減速慢行，且車輛行駛時，駕駛人應
    注意車前狀況，隨時採取必要之安全措施，及該路段限速70
    公里以下，而依當時天候晴、日間自然光線、柏油路面乾燥
    、無缺陷、無障礙物、視距良好等一切情狀，並無不能注意
    之情事，竟疏未注意車前狀況，且以時速100 公里之速度貿
    然行駛，適有由丙○○騎乘之車牌號碼NV6-286 號重型機車
    ，後方搭載乙○○，暫停於上開路段中央分隔島欲左轉至南
    下機車道，竟未減速慢行及採取其他必要之安全措施，於通
    過上開交岔路口時，致其所駕駛之自小客車撞擊丙○○之機
    車車尾，致丙○○、乙○○人車倒地，導致丙○○受有趾開
    放性傷口、腦震盪等傷害，乙○○受有頭部外傷、臉開放性
    傷口、頸椎受傷、髖、大腿、小腿、及踝之表淺損傷，肩及
    上臂之表淺損傷等傷害。甲○○於肇事後向據報前往現場而
    尚不知係何人肇事之處理警員表示其係肇事者而自首，進而
    接受裁判。
二、案經告訴人丙○○、乙○○訴由花蓮縣警察局吉安分局報請
    臺灣花蓮地方法院檢察署檢察官偵查起訴。
    理  由
一、本案被告甲○○所犯之罪，非法定刑為死刑、無期徒刑或最
    輕本刑 3年以上有期徒刑之罪，亦非高等法院管轄第一審之
    案件，而被告於準備程序中自白犯罪，經告知簡式審判程序
    之旨，並聽取被告與公訴人之意見後，本院裁定改進行簡式
    審判程序，合先敘明。
二、前揭犯罪事實，業據被告於本院審理時坦承不諱，且經告訴
    人丙○○、乙○○於警詢時指述綦詳，並有道路交通事故現
    場圖、道路交通事故調查報告表（一）（二）、被告駕駛執
    照、行車執照影本各 1份、現場照片17張在卷可稽。因本件
    車禍，告訴人丙○○受有趾開放性傷口、腦震盪等傷害，告
    訴人乙○○則受有頭部外傷、臉開放性傷口、頸椎受傷、髖
    、大腿、小腿、及踝之表淺損傷，肩及上臂之表淺損傷等傷
    害，有財團法人佛教慈濟綜合醫院診斷證明書 2份附卷可稽
    。足認被告之自白核與事實相符，堪以採信。
三、按駕駛人本應行遵行速限，且行經無號誌之交岔路口應減速
    慢行，作隨時停車之準備，且應注意車前狀況，隨時採取必
    要之安全措施，道路交通安全規則第93條第 1項前段、第93
    條第1項第2款、第94條第 3項分別定有明文。被告考領有普
    通小型車駕駛執照，此有被告之駕駛執照影本 1份附卷可佐
    ，其駕駛自用小客車本應注意上開規定，且於案發當時天候
    晴、日間自光線、柏油路面乾燥、無缺陷、無障礙物、視距
    良好等一切情狀，有道路交通事故調查報告表在卷可稽，是
    依被告之智識、能力，應無不能注意之情事，被告竟疏於注
    意上揭規定，駕駛上開自用小客車與告訴人丙○○騎乘之機
    車發生碰撞，致告訴人丙○○及機車上之乘客即告訴人乙○○倒地受有前揭傷害，被告就本件事故之發生顯有過失至為
    明確，且其過失之行為造成告訴人 2人受有上揭傷害，兩者
    間亦顯有相當因果關係。再者，本件車禍經送臺灣省花東地
    區車輛行車事故鑑定委員會鑑定結果，亦認被告上揭過失為
    肇事原因，告訴人丙○○則無肇事因素，此有臺灣省花東地
    區車輛行車事故鑑定委員會鑑定意見書 1份在卷可參。綜上
    所述，本案事證已臻明確，被告過失犯行堪以認定。
四、核被告所為，係犯刑法第284條第1項前段之過失傷害罪。被
    告係以一過失行為同時造成告訴人丙○○、乙○○ 2人受有
    傷害，為想像競合犯，應從一重之過失傷害罪處斷。被告於
    車禍發生後，過失傷害犯行未為有追訴權限機關公務員發覺
    前，對到場處理車禍事故之警員表示其為肇事駕駛人，自首
    而接受裁判之事實，有花蓮縣警察局道路交通事故肇事人自
    首情形紀錄表1 份在卷可稽，本院審酌其犯罪及自首情節，
    爰依刑法第62條前段規定，減輕其刑。爰審酌被告並無前科
    ，素行良好，有臺灣高等法院被告前案紀錄表 1份在卷可稽
    ，其駕駛過失之程度，對於車禍發生之原因，且迄今尚未與
    告訴人達成民事上和解，尚未賠償告訴人所受之損害，兼衡
    其犯後終能坦承犯行等一切情狀，量處如主文所示之刑，並
    諭知易科罰金之折算標準。
據上論斷，應依刑事訴訟法第273 條之 1 第1 項、第299 條第1
項前段，刑法第284條第1項前段、第55條、第62條前段、第41條
第1項前段，刑法施行法第1條之1第1項、第2 項前段，判決如主
文。
本案經檢察官黃蘭雅到庭執行職務。
中    華    民    國    99    年    1     月    20    日
                  刑事第四庭    法  官  陳月雯
以上正本證明與原本無異。
如不服本判決應於收受送達後10日內向本院提出上訴書狀，並應
敘述具體理由。其未敘述上訴理由者，應於上訴期間屆滿後20日
內向本院補提理由書(均須按他造當事人之人數附繕本)「切勿逕
送上級法院」。告訴人或被害人如對於本判決不服者，應具備理
由請求檢察官上訴，其上訴期間之計算係以檢察官收受判決正本
之日期為準。
中    華    民    國    99    年    1     月    20    日
                                書記官
附錄本案論罪科刑依據之法條：
中華民國刑法第284條第1項
因過失傷害人者，處六月以下有期徒刑、拘役或五百元以下罰金
，致重傷者，處一年以下有期徒刑、拘役或五百元以下罰金。

司法院資訊處製作；財團法人民間司法改革基金會備份。
